【裁判字號】    92,台上,5013
【裁判日期】    920910
【裁判案由】    違反毒品危害防制條例
【裁判全文】
最高法院刑事判決                              九十二年度台上字第五０一三號
    上訴人  台灣高等法院台南分院檢察署檢察官
    被  告  甲○○
右上訴人因被告違反毒品危害防制條例案件，不服台灣高等法院台南分院中華民國九
十一年九月十九日第二審更審判決（九十一年度重上更(四)字第四一六號，起訴案號：
台灣台南地方法院檢察署八十八年度偵字第五二三、五七四號），提起上訴，本院判
決如左：
    主  文
原判決撤銷，發回台灣高等法院台南分院。
    理  由
本件原判決以公訴意旨略稱：被告甲○○意圖營利，基於概括之犯意，於民國八十七
年四月三十日及同年五月三日，先後在台南市○○街五妃廟前，販賣第二級毒品安非
他命與黃宏勇，每次一包售價新台幣（下同）三千元，又於八十七年七月底至八月二
十日間，在台南市○○路○段天鑽大前或其他地點連續販賣安非他命與史崇良（即
史燿誌）四次，每次一小包，售價一千元等情，因認被告觸犯毒品危害防制條例第四
條第二項之罪嫌，但經審理結果，以被告犯罪不能證明，因認第一審諭知被告無罪，
為無不合，駁回檢察官在第二審之上訴，固非無見。
惟按上訴期間為十日，自送達判決後起算，刑事訴訟法第三百四十九條前段定有明文
。而對於檢察官之送達，應向承辦之檢察官為之，承辦檢察官不在辦公處所時，向首
席檢察官（檢察長）為之，為同法第五十八條所明定。故對於檢察官為送達，如僅將
應受送達之文書送至檢察官之辦公處所而未交付承辦檢察官收領，其送達並非合法，
祇能以承辦檢察官或檢察長實際收受時起算上訴之期間，但送達人如得以在辦公處所
會晤承辦檢察官而將應送達文件送交檢察官，檢察官處此客觀情形下，已達於可收受
該文件之狀況而故不加收受，即應認其送達為合法。查卷附之送達證書固加蓋法警吳
淑靜於八十八年十月二十二日之戳印，但檢察官曲鴻煜之簽收日期則載為同年十二月
十三日，則法警吳淑靜於八十八年十月二十二日對檢察官為送達時，如得會晤承辦檢
察官而將應送達文件送交，依前揭說明，應認已合法送達，否則則應以承辦檢察官實
際收受時起算上訴之期間；原審法院雖經傳喚法警吳淑靜到庭，但只命法警確認送達
之時間，至送達時是否得會晤承辦之檢察官，及如未獲會晤，則承辦檢察官實際收受
之時間為何之攸關檢察官第二審之上訴是否合法等事項未加調查，自有調查職責未盡
之違法。檢察官上訴意旨指摘原判決不當，尚非全無理由，應認仍有撤銷發回更審之
原因。
據上論結，應依刑事訴訟法第三百九十七條、第四百零一條，判決如主文。
中      華      民      國    九十二    年      九      月      十      日
                              最高法院刑事第八庭
                                  審判長法官  莊  登  照
                                        法官  洪  明  輝
                                        法官  黃  一  鑫
                                        法官  魏  新  和
                                        法官  林  秀  夫
      右正本證明與原本無異
                                              書  記  官
中      華      民      國    九十二    年      九      月     十八     日


司法院資訊處製作；財團法人民間司法改革基金會備份。
